【裁判字號】    89,簡,261
【裁判日期】    891226
【裁判案由】    麻藥管理條例
【裁判全文】
臺灣板橋地方法院刑事判決                          八十九年度簡字第二六一號
    公  訴  人  臺灣板橋地方法院檢察署檢察官
    被      告  甲○○
右列被告因麻藥管理條例案件，經檢察官提起公訴（八十六年度偵字第一五四二二號
），經本院訊問被告後，逕依簡易判決處刑如左：
    主  文
甲○○連續施用第二級毒品，累犯，免刑。
    事實及理由
一、甲○○於民國（下同）八十二年七月二十九日，因非法吸用化學合成麻醉藥品罪
    ，為本院判處有期徒刑四月，如易科罰金以銀元三百元折算一確定，八十二年九
    月十四日易科罰金執行完畢。其於八十三年五月二十六日，因犯同罪，為本院判
    處有期徒刑六月，如易科罰金以銀元三百元折算一日確定，八十三年六月二十七
    日易科罰金執行完畢。詎其不知悔改，基於概括犯意，自八十六年一月間起至八
    十六年六月二十一日（起訴事實誤載為至同年六月二十二日），在台北縣永和市
    ○○街六四巷廿二弄五之一號二樓住處，連續施用安非他命多次。嗣於八十六年
    六月二十一日十五時二十分許，警方持搜索票至台北縣永和市○○街六四巷二十
    二弄五之一號二樓搜索，起出甲○○未經許可無故持有藍波刀乙把（其違反槍砲
    彈藥刀械管制條例部分由檢察官另行偵查起訴，經本院另案判處罪刑），經採尿
    送驗發現有安非他命陽性反應，乃查出前情。而甲○○為逃避追訴審判，冒名「
    王耀毅」，在逃亡期間，同因施用毒品罪，經台灣台北地方法院檢察署檢察官聲
    請台灣台北地方法院裁定移送觀察勒戒（八十七年度毒聲字第九三０號），認無
    繼續施用毒品傾向，經台灣台北地方法院檢察署檢察官於八十七年十月六日以八
    十七年度偵字第一九０八四處分書處分不起訴確定（甲○○於前開案件，係冒用
    「王耀毅」名義應訊，其偽造「王耀毅」署押部分經檢察官另案偵查起訴）。
二、案經台北市政府警察局文山第二分局移送台灣板橋地方法院檢察署檢察官偵查起
    訴及本院依職權調取台灣台北地方法院檢察署八十七年度偵字第一九八０四號偵
    查卷審理。
三、證據：
１、被告自白。
２、台北市立療養院八十六年七月一日煙毒尿液檢驗報告書。
３、台灣台北地方法院八十七年度毒聲字第九三０號裁定；台灣台北地方法院八十七
    度偵字第一九０八四號不起訴處分書。
四、按安非他命業經行政院衛生署以七十九年十月九日衛署藥字第九０四一四二號公
    告列入麻醉藥品管理條例第二條第四款所定「化學合成麻醉藥品」管理，不得非
    法販賣、持有及吸用；又按肅清煙毒條例於八十七年五月二十日修正公布為毒品
    危害防制條例，並於同年月二十二日生效，其中復將安非他命列為該條例第二條
    第二項第二款所稱之第二級毒品，而依該條例第三十五條規定：「本條例修正施
    行前繫屬案件，除有刑法第二條第一項但書之情形外，於修正後，依左列規定處
    理之‧‧‧」，而按刑法第二條第一項但書之適用，應先審查應否諭知無罪，次
    審查應否諭知免訴不受理，再次審查有無法定必應免刑之情形，如無前開情形，
    則比較新舊法之罪刑孰為最有利以為決定（最高法院二十四年七月民刑庭總會決
    議、刑法第三十五條規定參照）。因此，就施用第二級毒品之案件，比較麻醉藥
    品管理條例、毒品危害防制條例所規定之罪刑時，綜合其全部罪刑之結果而為比
    較，自應以毒品危害防制條例之規定，經送觀察勒戒後無繼續施用傾向者，依法
    免除其刑為最有利於行為人，依刑法第二條第一項前段之規定，核被告非法施用
    安非他命犯行係犯毒品危害防制條例第十條第二項之施用第二級毒品罪。其持有
    第二級毒品安非他命之低度行為，應為非法施用第二級毒品之高度行為所吸收，
    不另論罪。被告先後多次施用第二級毒品犯行，時間緊接、方法相同，觸犯構成
    要件相同之罪名，顯係基於概括犯意反覆為之，應依連續犯規定論以一罪。另查
    被告有事實欄所示犯罪科刑及執行完畢情形，有台灣高等法院檢察署刑案紀錄簡
    覆表可按，其於有期徒刑執行完畢後再犯本件有期徒刑之罪，為累犯，應依法加
    重其法定刑。又按被告另於八十七年一月間起至同年九月九日止，因施用第二級
    毒品，經台灣台北地方法院檢察署檢察官聲請台灣台北地方法院裁定移送觀察勒
    戒（八十七年度毒聲字第九三０號），認無繼續施用毒品傾向，經台灣台北地方
    法院檢察署檢察官於八十七年十月六日以八十七年度偵字第一九０八四處分書處
    分不起訴確定（被告於前開案件，係冒用「王耀毅」名義應訊，其偽造「王耀毅
    」署押部分經檢察官另案偵查起訴），被告上開施用安非他命犯罪時間與本案相
    距達半年，被告於本院庭訊時亦稱其並非基於同一概括犯意自八十七年一月間起
    吸用安非他命，係因逃亡受情緒影響乃再度施用安非他命，是以被告前揭為檢察
    官處分不起訴之施用安非他命罪行與本案無連續犯之裁判上一罪關係，非起訴效
    力所及，本院無從審究。惟被告既同因犯施用第二級毒品罪，經法院裁定應受觀
    察勒戒之保安處分，依毒品危害防制條例第二十條第一項之立法目的，被告本案
    施用毒品之犯罪本質及應受觀察勒戒之原因與前案相同，依保安處分執行法第四
    條之一第一項第三款、第八款規定意旨，本案應視同已經執行觀察勒戒，無須重
    複實施該項保安處分，而被告既無繼續施用毒品傾向，應依毒品危害防制條例第
    二十條第二項、第二十三條第一項、第三十五條第三款規定為免刑之判決。
五、據上論斷，應依刑事訴訟法第四百四十九條第一項、第四百五十條第一項、第四
    百五十四條第二項，毒品危害防制條例第十條第二項、第三十五條第三款後段、
    第二十條第二項前段，刑法第十一條前段、第二條第一項、第五十六條、第四十
    七條，逕以簡易判決處刑如主文。
六、如不服本判決，得自收受送達之日起十日內，向本院提起上訴。
中      華      民      國      八十九    年    十二    月    二十二    日
                                  臺灣板橋地方法院刑事第四庭
                                        法  官  陳  恒  寬
右正本證明與原本無異。
如不服本判決，應於判決送達後十日內，向本院提出上訴狀。
                                        書記官  葉  瑩  庭
中      華      民      國      八十九    年    十二    月    二十六    日


司法院資訊處製作；財團法人民間司法改革基金會備份。
